最高法院刑事裁定　　　　　　　　　　111年度台抗字第681號
再 抗告 人　唐崇祐
上列再抗告人因加重詐欺等罪定應執行刑案件，不服臺灣高等法
院中華民國111年3月31日駁回其抗告之裁定（111年度抗字第323
號），提起再抗告，本院裁定如下：
    主  文
再抗告駁回。
    理  由
原裁定意旨略以：再抗告人唐崇祐因犯如第一審裁定附表（下
  稱附表）所示之罪，先後經法院判處如附表所示之刑，均經確
  定在案，檢察官依再抗告人之請，向第一審法院聲請定應執行
  刑，經第一審法院定應執行刑有期徒刑7 年10月。再抗告人雖
  以連續犯廢除後，數罪併罰造成不合理現象，其所觸犯之法益
  對社會危害較輕微，請求參酌他案，從輕定應執行刑為由，提
  起抗告。惟查：第一審所定之應執行刑，係在各宣告刑最長期
  1年4月以上，各刑合併刑期46年5 月以下，並未逾越刑法第51
  條第5 款之外部界限，亦未較先前曾定應執行刑之加計結果（
  附表編號1至4所示各罪、編號5之2罪、編號6之2罪、編號7之5
  罪、編號8之10罪、編號11之3罪，分別曾定應執行刑2年6月、
  1 年4月、1年2月、1年3月、2年4月、1年6月，加計編號9、10
  之罪分別處1 年1月、1年2月，合計為12年4月）更為不利。且
  查再抗告人如附表所示各罪，除編號1 為不能安全駕駛交通危
  險罪外，其餘均為詐欺案件，其不法與罪責程度不容小覷，且
  係侵害不同被害人之財產法益，衡諸集團性詐欺動搖法律秩序
  之嚴重性、造成不特定民眾恐慌之普遍性，如藉由定應執行刑
  大幅縮減應執行之刑度，不僅使確定判決宣示之制裁效果形同
  虛設，更不足彰顯再抗告人貪圖己利加入詐欺集團之法敵對意
  識與犯罪傾向。再抗告人謂第一審所定之應執行刑過苛云云，
  顯未體認其所從事詐欺犯行對於社會秩序、被害人財產法益之
  嚴重侵害，兼衡其如附表各罪之犯罪行為態樣、手段、次數、
  各罪之侵害法益、個別罪質內容、各罪犯罪情節、對其犯罪應
  予之整體非難評價等一切情狀，足認第一審所定應執行刑，已
  屬適度減輕再抗告人之刑期，並無過重之情事。至抗告意旨所
  引他案所定應執行刑之例，因各案犯罪情節不同，自不得比附
  援引。因認再抗告人之抗告為無理由，予以駁回等旨。經核於
  法並無不合。
再抗告意旨略以：數罪併罰之立法意旨除在緩和多數有期徒刑
  合併定應執行刑所造成之苛酷外，更避免責任非難之重複，應
  以行為人之責任為基礎，考量人之生命有限，刑罰所造成之痛
  苦程度，妥為定刑，以符罪責相當原則、比例原則及平等原則
  。本件因各檢察署欠缺橫向聯繫，致再抗告人因詐欺等罪被各
  法院分別判刑，不僅浪費司法資源，亦對再抗告人不公平。又
  再抗告人於偵、審均坦承犯行，詐欺金額亦甚微，多數犯罪所
  得業已繳還，原裁定未斟酌上情，所定之應執行刑，有違比例
  原則云云。
按數罪併罰有二裁判以上宣告多數有期徒刑者，於各刑中之最
  長期以上，各刑合併之刑期以下，定其刑期，但不得逾30年，
  刑法第51條第5 款、第53條規定甚明。又數罪併罰應執行刑之
  酌定，屬事實審法院得依職權裁量之事項，法院所為裁量如未
  逾越上開規定之外部界限、定應執行刑之恤刑目的及不利益變
  更禁止原則，又未濫用其職權，即難任意指為違法或不當。查
  原裁定維持第一審裁定所定之刑期，係在上開各罪刑中最長期
  以上，各罪合併之刑期以下，並未逾越法律規定之界限，亦無
  濫用裁量權之情形，原裁定已詳述維持第一審所定應執行刑之
  理由，況第一審裁定所定刑期，相較附表所示各罪總刑度已大
  幅減讓，尚難認原裁定有何違反公平正義原則及比例原則之可
  言。再抗告意旨置原裁定已明白論敘之事項於不顧，猶執前詞
  ，就其定應執行刑裁量權之適法行使，漫事指摘，難認有理由
  ，應予駁回。
據上論結，應依刑事訴訟法第412條，裁定如主文。
中    華    民    國   111    年    6     月    2     日
                  刑事第三庭審判長法  官  徐  昌  錦  
                                  法  官  林  恆  吉  
                                  法  官  林  海  祥  
                                  法  官  侯  廷  昌  
                                  法  官  江  翠  萍  
本件正本證明與原本無異
                                  書記官
中    華    民    國   111    年    6     月    7     日